台灣雲林地方法院刑事判決　　　　　　　　　　　　九十二年度易字第三二八號
　　公　訴　人　台灣雲林地方法院檢察署檢察官
　　被　　　告　甲○○
　　選任辯護人　黃翎芳律師
右列被告因詐欺案件，經檢察官提起公訴（九十一年度偵續字第五號），本院判決如
左︰
    主  文
甲○○無罪。
    理  由
一、【檢察官的主張】
    (一)檢察官主張的事實：甲○○於民國（下同）九十年五月間，向戊○○騙稱要共
      同投資大陸女子假結婚真賣淫的生意，戊○○不疑，於九十年六月十五日，自
      雲林縣古坑鄉農會匯款新台幣（下同）三十萬元到台中商業銀行西台中分行給
      甲○○，後來戊○○看到甲○○沒有動靜，透過朋友請甲○○返還三十萬元，
      但是甲○○藉故拖延不還，戊○○才知道受騙。
    (二)檢察官主張的罪名：檢察官認為被告甲○○涉嫌犯刑法第三百三十九條第一項
      意圖為自己不法之所有以詐術使人將本人之物交付罪。
二、【戊○○確實有匯款三十萬元給甲○○】
    證人戊○○作證他在九十年六月十五日，自雲林縣古坑鄉農會匯款三十萬元到台
    中商業銀行西台中分行給甲○○一事，經被告甲○○坦白承認，而且有雲林縣古
    坑鄉農會匯款回條影本一張可以證明（他字卷第五頁），這部分的事實可以認定
    。
三、【但是戊○○匯三十萬元給甲○○，到底是要作什麼用，不能獲得澄清】
    (一)刑事訴訟法第一百五十四條第二項規定，犯罪事實應依證據認定之，無證據不
      得認定犯罪事實。第一百六十一條第一項規定，檢察官就被告犯罪事實，應負
      舉證責任，並指出證明之方法。第一百五十四條第一項規定，被告未經審判證
      明有罪確定前，推定其為無罪。
    (二)【戊○○與甲○○雙方各說各話】
      甲○○在檢察官詢問時，表示他跟戊○○第一次見面是在台中市一家泡沫紅
        茶店，是朋友己○○帶戊○○來跟他認識，說要借錢，他在第二天把錢交給
        戊○○，並直接把六千元利息扣下來，只是沒有人看到（本院卷第七九－八
        ０頁）。
      戊○○在檢察官、辯護人詰問時，則表示他第一次與甲○○見面，確實是透
        過己○○的介紹，是於九十年五月十七日左右，在台中市一家泡沫紅茶店沒
        有錯，在場的人還有葉乃源，當天己○○要叫一個大陸女子來作陪，就是甲○○叫司機載來的，甲○○並提到「我有在做這個」，雖然沒有邀他，但是
        他因而心動，才在後來主動打電話給甲○○，大概在六月十五日之前的四天
        左右，甲○○自大陸打電話給他，問他要不要投資大陸女子假結婚真賣淫的
        生意，如果要辦，順便幫他辦，一個十五萬，兩個三十萬元，時間大概要一
        個月又十五天，他在六月十五日就匯款三十萬元給甲○○，並打電話給甲○○，約好隔天要去大陸看小姐，但是他隔天到大陸，才發現甲○○的電話已
        經不通，甲○○已經飛回台灣，於是六月二十二日回到台灣後，就要求甲○○退錢，但是甲○○置之不理（本院卷第六五－七八頁）。
    (三)【通聯紀錄、入出境紀錄，能夠澄清的事實十分有限】
      檢察官提出的入出境紀錄（本院卷第九一頁），顯示戊○○確實在九十年六
        月十六日自高雄出境，於同年月二十一日入境，則戊○○在這些天很可能是
        如他所說去了中國大陸。但是，到底去大陸做什麼，卻不易證明。
      檢察官提出戊○○0000000000號行動電話的通聯紀錄，顯示九十
        年六月十六日十六時二十九分四秒的一通電話後，到同年月二十一日，即無
        任何通聯紀錄。法官認為，可能是戊○○在大陸時，並未使用該電話，因此
        這幾天就沒有通聯紀錄。
      但是，戊○○是不是在這幾天有打電話找不到甲○○，從通聯紀錄、入出境
        紀錄上，根本看不出來。戊○○是不是為了投資假結婚真賣淫的事情，要找
        甲○○，更是看不出來。
    (四)【己○○的檢察官訊問筆錄，能夠澄清的也是十分有限】
      己○○於九十年十二月五日，在檢察官訊問時，表示他在九十年五月初某日
        ，在台中市一家泡沫紅茶店，介紹戊○○向甲○○借三十萬元，預扣利息六
        千元，而當場交付二十九萬四千元給戊○○（他字卷第一四－一五頁）。
      但是，己○○卻在九十二年一月六日檢察官訊問時，改口表示「他們金錢來
        往我不知道，我那次作證是不實在。」「（問：你為何要做偽證？）答：我
        想兩邊都是朋友，大家和解就好。」（偵續卷第五一頁）檢察官因而以偽證
        罪對己○○提起公訴（見台灣雲林地方法院檢察署九十二年度偵字第二四六
        七號起訴書），己○○於九十三年二月十八日接受偽證案件審判時，並再次
        承認起訴的偽證事實（九十二年度訴字第三七九號卷第六三－六五頁），而
        受到三個月有期徒刑的確定判決（見本院九十二年度訴字第三七九號判決）
        。
      己○○前後不符的供述，能不能因為他甘願接受偽證罪的判決，就說後來的
        供述是真的，並不是那麼確定的事。即便是己○○後來的供述比較可信，他
        卻也明白說「他們金錢來往我不知道」，能夠澄清的十分有限。
      檢察官聲請詰問證人己○○，以證明「一戊○○與甲○○認識的經過。二甲○○於九十年五月，在台中市一家泡沫紅茶店裡面，與戊○○是否有提到要
        投資大陸女子假結婚真賣淫的生意。」法官認為：(一)戊○○、甲○○二人都
        說是己○○介紹而認識，因此無須再以己○○來證明。(二)戊○○雖然證稱甲○○在泡沫紅茶店時，說到「我有在做這個」，但是並沒有邀戊○○投資，
        戊○○表示自己是後來他因而心動，才在後來主動打電話給甲○○，表示要
        投資云云；從而，甲○○是不是有在泡沫紅茶店裡面提到他有在經營大陸女
        子假結婚真賣淫，並不是那麼重要。因此，沒有詰問己○○的必要。
    (五)【乙○○的供詞，也不能澄清什麼】
      證人乙○○證稱戊○○去找他一次，說有事情要說，要他帶戊○○去找甲○○
      ，找不到，他就離開（本院卷第七七頁）。這樣的證詞，實在不能釐清戊○○
      、甲○○間的糾紛是什麼。
    (六)【葉乃源的檢察官訊問筆錄，也不能證明甲○○、戊○○二人間有什麼糾葛】
      葉乃源於九十一年二月六日檢察官訊問時，提到九十年七月或八月間左右，戊○○有二次邀他一同去向甲○○要回三十萬元，另外還有「阿忠」「瘋狗」一
      起去，問甲○○為何錢沒有還，甲○○說會再與戊○○算，但沒有談到錢的用
      途（偵續卷第一三－一四頁），只能說明戊○○、甲○○間有三十萬元的債務
      糾葛，並不能證明債務的內容。
    (七)從而，到底戊○○、甲○○二人間的三十萬元糾葛，究竟是戊○○說的「假結
      婚真賣淫的投資款」，還是其它原因，難以判明。
    (八)既然檢察官不能證明被告甲○○有詐騙行為，則辯護人聲請調查被告在九十年
      六月十五當時，台中商業銀行西台中分行的帳戶存款資料，以證明隨時有幾百
      萬的存款一事，即無調查的必要。
四、綜合以上的說明，檢察官既不能證明被告甲○○有詐騙的行為，就應該宣告被告
    無罪。
五、本件判決適用的法律：刑事訴訟法第三百零一條第一項。
本案經檢察官丙○○偵查起訴，檢察官丁○○到庭執行職務。
中      華      民      國      九十三  年      七      月    二十八    日
                                      台灣雲林地方法院刑事第二庭
                                        審判長法  官  林  輝  煌
                                              法  官  柯  志  民
                                              法  官  李  明  鴻
右正本證明與原本無異。
如不服本判決，應於送達後十日內向本院提出上訴狀（須附繕本），上訴於台灣高等
法院台南分院。
告訴人或被害人對於本判決如有不服，而請求檢察官上訴者，其上訴期間之計算以檢
察官收受判決正本之日期為準。
                                              書記官  林  珮  儒
中      華      民      國      九十三  年      七      月    二十八    日
